# NTUTrainRL2_2
This is the lecture notes for NTU Train Course of R Project Lecture 2_2

## ggplot2

ggplot2是R最熱門的畫圖套件!

```{r}
install.packages("ggplot2")
library(ggplot2)
```

### 資料載入

```{r}
setwd("C:/NTUTrainRL2")
Sys.setlocale(category = "LC_ALL", locale = "cht")
accidentList <- readRDS('data/accidentList.rds')
colnames(accidentList) <- c("醫院所在縣市別", "醫院別", "性別", "國籍別", "年齡", "醫療檢傷", "救護檢傷")
summary(accidentList)#看到一筆101歲的極端值，好像不太對
accidentListNew <- subset(accidentList, 年齡!=101 | is.na(年齡))#使用一下subset()函數!
```

### 長條圖bar plot

以圖形高度代表資料量的統計圖形，主要用來處理離散型資料。

```{r}
library(grid)
p1 <- ggplot(accidentListNew, aes(x=醫院所在縣市別)) + geom_bar(fill="lightblue", colour="black")+ylab("人數")+ggtitle("依醫院所在縣市別")
p2 <- ggplot(accidentListNew, aes(x=性別)) + geom_bar(fill="lightblue", colour="black")+ylab("人數")+ggtitle("依性別")
p3 <- ggplot(accidentListNew, aes(x=國籍別)) + geom_bar(fill="lightblue", colour="black")+ylab("人數")+ggtitle("依國籍別")
p4 <- ggplot(accidentListNew, aes(x=醫療檢傷)) + geom_bar(fill="lightblue", colour="black")+ylab("人數")+ggtitle("依醫療檢傷別")
p5 <- ggplot(accidentListNew, aes(x=救護檢傷)) + geom_bar(fill="lightblue", colour="black")+ylab("人數")+ggtitle("依救護檢傷別")
p6 <- ggplot(accidentListNew, aes(x=醫院別)) + geom_bar(fill="lightblue", colour="black")+ylab("人數")+ggtitle("依醫院別")+theme(axis.text.x = element_text(angle = 90, hjust = 1))
library(gridExtra)
grid.arrange(p1, p2, p3, p4, p5, p6, ncol = 2)
```

### 直方圖histogram

觀察連續型資料的分布。

```{r}
ggplot(accidentListNew, aes(x=年齡))+geom_histogram(binwidth=3, fill="lightblue", colour="black")+ggtitle("八仙傷亡年齡直方圖")+ylab("頻率")
```

### 盒鬚圖boxplot

顯示數據分布情況包含最大值、最小值、中位數、下四分位數及上四分位數。

```{r}
p1 <- ggplot(accidentListNew, aes(x=醫院所在縣市別, y=年齡)) + geom_boxplot()+ggtitle("年齡依醫院所在縣市別")
p2 <- ggplot(accidentListNew, aes(x=性別, y=年齡)) + geom_boxplot()+ggtitle("年齡依性別")
p3 <- ggplot(accidentListNew, aes(x=國籍別, y=年齡)) + geom_boxplot()+ggtitle("年齡依國籍別")
p4 <- ggplot(accidentListNew, aes(x=醫療檢傷, y=年齡)) + geom_boxplot()+ggtitle("年齡依醫療檢傷別")
p5 <- ggplot(accidentListNew, aes(x=救護檢傷, y=年齡)) + geom_boxplot()+ggtitle("年齡依救護檢傷別")
grid.arrange(p1, p2, p3, p4, p5, ncol = 2)
```

### 點圖dot plot

單純的散佈圖形。

```{r}
accidentListShort <- accidentListNew[accidentListNew$醫院所在縣市別=='桃園市' & !is.na(accidentListNew$年齡), ]
accidentListShortOrder <- accidentListShort[order(accidentListShort$年齡), ]
ggplot(accidentListShortOrder, aes(x = 年齡, y=reorder(row.names(accidentListShortOrder), 年齡))) + geom_point(size=3)+ylab("編號")+ggtitle("點圖依年齡")
```

### 圓餅pie chart

圓餅圖是呈現組成比例的圖形。

```{r}
slices <- as.vector(table(accidentListNew$醫療檢傷))#把table轉為向量
labels <- names(table(accidentListNew$醫療檢傷))
percentage <- round(slices/sum(slices), 3)
ymax <- cumsum(percentage)
ymin <- c(0, head(ymax, n=-1))
donutData <- data.frame(labels, percentage, ymax, ymin)
ggplot(donutData) + geom_rect(aes(fill=labels, ymax=ymax, ymin=ymin, xmax=4, xmin=3)) + coord_polar(theta="y") + xlim(c(0, 4))
```

### 散佈圖scatter plot

* 將可能相關的兩組連續型變數畫在坐標圖上，檢驗成對的資料之間是否有相關性

* 前面例子使用的八仙傷亡名單資料集中只有一個連續型變數:年齡，無法示範散佈圖，所以我們要使用另外一個資料集

```{r}
#From 1999 to 2009, US Dept. of Energy and Centers of Disease Control & Prevention
usCrudeOilFromNorway <- c(96, 110, 103, 127, 60, 54, 43, 36, 20, 11, 22)
driverKilledInCollisionWithRailwayTrain <- c(76, 74, 76, 87, 66, 59, 63, 60, 55, 52, 46)
scatterPlotData <- data.frame(usCrudeOilFromNorway, driverKilledInCollisionWithRailwayTrain)
scatterPlot <- ggplot(scatterPlotData, aes(x=usCrudeOilFromNorway, y=driverKilledInCollisionWithRailwayTrain)) + geom_point(size=4)+ylab("Driver Killed in Collision With Railway Train(in people per year)")+xlab("US Crude Oil Imported From Norway(in million barrels per year)")+ggtitle("High correlation but no causality")
correlation <- round(cor(usCrudeOilFromNorway, driverKilledInCollisionWithRailwayTrain), 4)*100
#add regression line and text
scatterPlot+stat_smooth(method=lm, level=0.99)+annotate("text", label=paste("Correlation=",correlation), x=85, y=60)
```

### 線圖line graph

線圖其實就是散佈圖的延伸(plot+lines)

```{r}
year <- c(1996, 1997,	1998,	1999,	2000,	2001,	2002,	2003,	2004,	2005,	2006,	2007,	2008,	2009,	2010,	2011,	2012,	2013,	2014)
salaryReal <- c(42520, 44195, 44798, 46040, 46605, 46716, 46330, 47058, 46989, 46447, 46521, 46650, 45038, 43193, 44989, 45508, 44726, 44446, 45494)
lineGraphData <- data.frame(year, salaryReal)
ggplot(lineGraphData, aes(x=year, y=salaryReal)) + geom_line() + geom_point(size=4)+ggtitle("歷年工業及服務業受僱員工以100年價格衡量之實質薪資")+xlab("")+ylab("")
```

用`ggplot2()`指定`colour=`。

```{r}
nthyear <- c(5, 6,  7, 8,	1,	2,	3,	4,	5,	6,	7,	8,	1,	2,	3,	4,	5,	6,	7)
presidents <- c("李登輝", "李登輝", "李登輝", "李登輝", "陳水扁", "陳水扁", "陳水扁", "陳水扁", "陳水扁", "陳水扁", "陳水扁", "陳水扁", "馬英九", "馬英九", "馬英九", "馬英九", "馬英九", "馬英九", "馬英九")
lineGraphData <- data.frame(nthyear, salaryReal, presidents)
ggplot(lineGraphData, aes(x=nthyear, y=salaryReal, colour=presidents))+geom_line(lwd=2)+geom_point(size=4)#automatically assign colors
ggplot(lineGraphData, aes(x=nthyear, y=salaryReal, colour=presidents))+geom_line(lwd=2)+geom_point(size=4)+scale_colour_manual(values = c("李登輝" = "goldenrod", "陳水扁" = "darkgreen", "馬英九" = "blue"))#custom colors
```

### 調整圖形的重要參數

#### 文字註記

使用`+annotate("text", x=#, y=#, label="label1")`在圖上做文字註記。

```{r}
ggplot(lineGraphData, aes(x=year, y=salaryReal)) + geom_line() + geom_point(size=4)+ggtitle("歷年工業及服務業受僱員工以100年價格衡量之實質薪資")+xlab("")+ylab("")+annotate("text", x=1998, y=44000, label="李登輝執政")+annotate("text", x=2002, y=46000, label="陳水扁執政")+annotate("text", x=2011, y=44000, label="馬英九執政")
```

#### 坐標軸

使用`+coord_flip()`翻轉X軸與Y軸。

```{r}
ggplot(accidentListNew, aes(x=醫院所在縣市別, y=年齡)) + geom_boxplot()+ggtitle("年齡依醫院所在縣市別")+coord_flip()
```

使用`+xlim()`與`+ylim()`更改坐標軸值域。

```{r}
ggplot(accidentListNew, aes(x=醫院所在縣市別, y=年齡)) + geom_boxplot()+ggtitle("年齡依醫院所在縣市別")+ylim(0, 50)
```

#### 設定標題

使用`+ggtitle("title")`來設定標題。

#### 隱藏格線

* 使用`+theme(panel.grid.major=element_blank(), panel.grid.minor=element_blank())`隱藏全部格線
* 使用`+theme(panel.grid.major.x=element_blank(), panel.grid.minor.x=element_blank())`隱藏全部X格線
* 使用`+theme(panel.grid.major.y=element_blank(), panel.grid.minor.y=element_blank())`隱藏全部Y格線

```{r}
ggplot(accidentListNew, aes(x=醫院所在縣市別, y=年齡)) + geom_boxplot()+ggtitle("年齡依醫院所在縣市別")+theme(panel.grid.major=element_blank(), panel.grid.minor=element_blank())
```

#### 改變背景顏色

使用`+theme_bw()`更改為白色，`+theme_grey()`更改為預設。

```{r}
ggplot(accidentListNew, aes(x=醫院所在縣市別, y=年齡)) + geom_boxplot()+ggtitle("年齡依醫院所在縣市別")+theme_bw()
```

#### 圖例

使用`+guides(fill=FALSE)`移除圖例。

```{r}
ggplot(accidentListNew, aes(x=醫院所在縣市別, y=年齡, fill=醫院所在縣市別)) + geom_boxplot()+ggtitle("年齡依醫院所在縣市別")
ggplot(accidentListNew, aes(x=醫院所在縣市別, y=年齡, fill=醫院所在縣市別)) + geom_boxplot()+ggtitle("年齡依醫院所在縣市別")+guides(fill=FALSE)
```

使用`+theme(legend.position="#position")`來指定圖例位置。

```{r}
ggplot(accidentListNew, aes(x=醫院所在縣市別, y=年齡, fill=醫院所在縣市別)) + geom_boxplot()+ggtitle("年齡依醫院所在縣市別")+theme(legend.position="top")
```

#### Facets

使用`facet_grid()`做交叉圖形。

```{r}
ggplot(accidentListNew, aes(x=性別)) + geom_bar(fill="lightblue", colour="black")+ylab("人數")+ggtitle("依性別")+facet_grid(. ~醫療檢傷)#1*n
ggplot(accidentListNew, aes(x=性別)) + geom_bar(fill="lightblue", colour="black")+ylab("人數")+ggtitle("依性別")+facet_grid(醫療檢傷~.)#m*1
ggplot(accidentListNew, aes(x=性別)) + geom_bar(fill="lightblue", colour="black")+ylab("人數")+ggtitle("依性別")+facet_grid(醫療檢傷~救護檢傷)#m*n
```

#### 顏色

使用`colour()`或`fill()`指定顏色。

```{r}
ggplot(scatterPlotData, aes(x=usCrudeOilFromNorway, y=driverKilledInCollisionWithRailwayTrain)) + geom_point(colour="red", size=4)
ggplot(accidentListNew, aes(x=年齡))+geom_histogram(binwidth=3, fill="red", colour="black")+ggtitle("八仙傷亡年齡直方圖")+ylab("頻率")
```

### 其他的ggplot2圖形

#### 函數圖Function Plot

使用`stat_function()`與一個dummy資料集用來侷限X軸。

```{r}
dummyDF <- data.frame(xaxis=c(-5,5))#用來侷限X軸
ggplot(dummyDF, aes(x=xaxis))+stat_function(fun=dnorm)
```

`fun=`可以指定自訂函數。

```{r}
customFunction <- function(xvar){
  1/(1+exp(-xvar+10))
}
dummyDF <- data.frame(xaxis=c(0,20))#用來侷限X軸
ggplot(dummyDF, aes(x=xaxis))+stat_function(fun=customFunction)
```

#### 熱圖Heat Map

通常需要兩個類別型or連續型變數作為坐標軸與一個連續型變數作為內容，利用`geom_tile()`或`geom_raster()`。

```{r}
presidentsRating <- readRDS('data/presidentsRating.rds')
ggplot(presidentsRating, aes(x=year, y=quarter, fill=rating)) + geom_raster()#More efficient
#ggplot(presidentsRating, aes(x=year, y=quarter, fill=rating)) + geom_tile()
```

使用`scale_#_continuous(breaks=...)`、`scale_#_reverse()`與`scale_fill_gradient2(...)`分別指定坐標軸的刻度、是否反轉與自訂顏色。

```{r}
ggplot(presidentsRating, aes(x=year, y=quarter, fill=rating)) + geom_raster() + scale_x_continuous(breaks=seq(1940, 1976, by=4)) + scale_y_reverse() + scale_fill_gradient2(midpoint=50, mid="grey70", limits=c(0,100))
```

#### 其他

馬賽克圖Mosaic Plot from vcd，使用於視覺畫類別型變數，觀察比例與組成。

```{r}
library(vcd)
mosaic(HairEyeColor, shade=TRUE, legend=FALSE)#用一個table的示範資料集
```

## Reference
* R in Action, Robert I. Kabacoff
* R Graphics Cookbook, Winston Chang
* R Graphs Cookbook, Hrishi V. Mittal

&copy; Tony Yao-Jen Kuo 2016