# NTUTrainRL2_1
This is the lecture notes for NTU Train Course of R Project Lecture 2_1

## R Base Plotting System

不需要額外安裝套件就可以畫圖。

### 資料載入

```{r}
setwd("C:/NTUTrainRL2")
Sys.setlocale(category = "LC_ALL", locale = "cht")
accidentList <- readRDS('data/accidentList.rds')
colnames(accidentList) <- c("醫院所在縣市別", "醫院別", "性別", "國籍別", "年齡", "醫療檢傷", "救護檢傷")
summary(accidentList)#看到一筆101歲的極端值，好像不太對
accidentListNew <- subset(accidentList, 年齡!=101 | is.na(年齡))#使用一下subset()函數!
```

### 長條圖bar plot

以圖形高度代表資料量的統計圖形，主要用來處理離散型資料。

```{r}
par(mfrow=c(3,2))
barPlots <- function(){
  variables <- names(accidentListNew[, c(-2, -5)])
  for (name in variables){
    barplot(table(accidentListNew[ ,name]), main=paste("依",name), ylab="人數")
  }
}
barPlots()
barplot(table(accidentListNew$醫院別), main="依醫院別", ylab="人數", las=2)
```

### 直方圖histogram

觀察連續型資料的分布。

```{r}
par(mfrow=c(1,1))
hist(na.omit(accidentListNew$年齡), xlab="年齡", ylab="密度",  main="依年齡", breaks=15, freq=FALSE, ylim=c(0, 0.12), col="skyblue")
rug(jitter(accidentListNew$年齡))#在X軸上顯示資料密度
lines(density(accidentListNew$年齡, na.rm=TRUE), col="red", lwd=2)#hist的freq要設為false才看得到
```

### 盒鬚圖boxplot

顯示數據分布情況包含最大值、最小值、中位數、下四分位數及上四分位數。

```{r}
par(mfrow=c(3,2))
boxPlots <- function(){
  variables <- names(accidentListNew[, c(-2, -5)])
  for (name in variables){
    boxplot(年齡 ~ accidentListNew[ ,name], data=accidentListNew, main=paste('年齡依',name))
  }
}
boxPlots()
```

### 點圖dot plot

單純的散佈圖形。

```{r}
par(mfrow=c(1,1))
accidentListShort <- accidentListNew[accidentListNew$醫院所在縣市別=='桃園市' & !is.na(accidentListNew$年齡), ]
accidentListShortOrder <- accidentListShort[order(accidentListShort$年齡), ]
dotchart(accidentListShortOrder$年齡,labels=row.names(accidentListShortOrder),cex=.7, main="點圖依年齡", xlab="年齡")
```

### 圓餅pie chart

圓餅圖是呈現組成比例的圖形。

```{r}
slices <- as.vector(table(accidentListNew$醫療檢傷))#把table轉為向量
labels <- paste(names(table(accidentListNew$醫療檢傷)), "\n", slices, "人", sep="")#table就是有名字的向量
pie(slices, labels = labels, main="醫療檢傷人數")

percentage <- round(slices/sum(slices)*100)
labels2 <- paste(names(table(accidentListNew$醫療檢傷)), "\n", percentage, "%", sep="")
pie(slices, labels=labels2, col=rainbow(length(labels2)), main="醫療檢傷比例")
```

### 散佈圖scatter plot

* 將可能相關的兩組連續型變數畫在坐標圖上，檢驗成對的資料之間是否有相關性

* 前面例子使用的八仙傷亡名單資料集中只有一個連續型變數:年齡，無法示範散佈圖，所以我們要使用另外一個資料集

```{r}

```

### 線圖line graph

* 線圖其實就是散佈圖的延伸(plot+lines)

```{r}
year <- c(1996, 1997,	1998,	1999,	2000,	2001,	2002,	2003,	2004,	2005,	2006,	2007,	2008,	2009,	2010,	2011,	2012,	2013,	2014)
salaryReal <- c(42520, 44195, 44798, 46040, 46605, 46716, 46330, 47058, 46989, 46447, 46521, 46650, 45038, 43193, 44989, 45508, 44726, 44446, 45494)
plot(year, salaryReal, type="l", main=paste(" 歷年工業及服務業受僱員工以100年價格衡量之實質薪資"), sub=paste("資料來源: 行政院主計總處","\n","https://www.dgbas.gov.tw/public/Attachment/5225164112198I9Y1K.pdf"),  lwd=1, xlab="", ylab="")
points(year[1:4], salaryReal[1:4], col="blue", bg="blue", pch=15)
points(year[5:12], salaryReal[5:12], col="darkgreen", bg="darkgreen", pch=16)
points(year[13:length(year)], salaryReal[13:length(salaryReal)], col="blue", bg="blue", pch=17)
legend("bottomright", pch=c(15, 16, 17), col=c("blue", "darkgreen", "blue"), c("李登輝", "陳水扁", "馬英九"), bty="o",  box.col="black", cex=.8)
```

## Reference
* R in Action, Robert I. Kabacoff
* R Graphics Cookbook

&copy; Tony Yao-Jen Kuo 2015