# NTUTrainRL2_3
This is the lecture notes for NTU Train Course of R Project Lecture 2_3

## Geo Mapping

我們要用Leftlet for R來做地圖資料探勘分析，Leaflet是眾多JavaScript套件中很受歡迎的互動式地圖，知名網站[The New York Times](http://www.nytimes.com/projects/elections/2013/nyc-primary/mayor/map.html)與[The Washington Post](http://www.washingtonpost.com/sf/local/2013/11/09/washington-a-world-apart/)都是使用Leaflet.js。而Leaflet for R讓R語言使用者能夠跳過撰寫JavaScript來使用它。

### Leaflet for R

#### 簡介

你的第一個地圖helloMap

```{r}
#安裝並且載入leaflet與magrittr這兩個套件
packs <- c("leaflet", "magrittr")
for (i in 1:length(packs)){
  install.packages(packs[i])
}
sapply(packs, library, character.only=T)

helloMap <- leaflet() %>%
  addTiles() %>% #把預設的地圖圖層加入
  addMarkers(lng=121.539366, lat=25.017326, popup="National Taiwan University")
helloMap

# 如果你不習慣使用pipe run %>%
helloMap <- addMarkers(addTiles(leaflet()), lng=121.539366, lat=25.017326, popup="National Taiwan University")
helloMap
```

#### 基本地圖

`setView()`用來設定地圖中心與縮放比例。

```{r}
baseMap <- leaflet() %>% 
  setView(lng = 121.539366, lat = 25.017326, zoom = 14) %>% 
  addTiles()
baseMap
```

`addTiles()`使用預設的[OpenStreetMap](https://www.openstreetmap.org/#map=5/51.500/-0.100);`addProviderTiles()`可以使用其他的[leaflet-provider plugin](http://leaflet-extras.github.io/leaflet-providers/preview/index.html)，注意其中有些地圖可能要在該專案註冊才能呼叫。

```{r}
#Stamen
providerMap <- leaflet() %>%
  setView(lng = 121.539366, lat = 25.017326, zoom = 10) %>%
  addProviderTiles("Stamen.TonerLite")
providerMap

#Thunderforest
providerMap <- leaflet() %>%
  setView(lng = 121.539366, lat = 25.017326, zoom = 10) %>%
  addProviderTiles("Thunderforest.OpenCycleMap")
providerMap
```

我們也可以結合多個**Provider Tiles**，使用`options`來指定圖層的透明度。

```{r}
combineMap <- leaflet() %>%
  setView(lng = 121.539366, lat = 25.017326, zoom = 10) %>%
  addProviderTiles("Stamen.TonerLite") %>%
  addProviderTiles("Thunderforest.OpenCycleMap",
    options = providerTileOptions(opacity = 0.5))
combineMap
```

#### 標記

`addMarkers()`用來新增地點的標記與點擊後出現的訊息。

```{r}
markerNTU <- leaflet() %>%
  addTiles() %>%
  addMarkers(lng=121.539366, lat=25.017326, popup="National Taiwan University")
markerNTU
```

用台北市的7-11來做範例。

```{r}
Sys.setlocale(category="LC_ALL", locale = "cht")
stores <- read.table("C:/NTUTrainRL2/data/stores711inTP.csv", header=T, sep=",", stringsAsFactors=F, encoding = "UTF-8")

markers711 <- leaflet(data=stores) %>%
  addTiles() %>%
  addMarkers(~lng, ~lat, popup=~as.character(popups2))
markers711
```

加入`icon`與`iconSize`參數客製化標記的圖示。

```{r}
markers711 <- leaflet(data=stores) %>%
  addTiles() %>%
  addMarkers(~lng, ~lat, popup=~as.character(popups2), icon = list(iconUrl = "C:/NTUTrainRL2/image/711_logo.gif", iconSize = c(20, 20)))
markers711
```

加入`clusterOptions`參數讓標記在縮放時形成聚落。

```{r}
markers711 <- leaflet(data=stores) %>%
  addTiles() %>%
  addMarkers(~lng, ~lat, popup=~as.character(popups2), icon = list(iconUrl = "C:/NTUTrainRL2/image/711_logo.gif", iconSize = c(20, 20)), clusterOptions = markerClusterOptions())
markers711
```

#### 圓形與長方形

`addCircles()`用來加入圓形。

```{r}
cities <- read.csv(textConnection("
city,lat,lng,pop
New Taipei,25.016028,121.462062,3966818
Taipei,25.033141,121.559886,2702315
Taichung,24.149360,120.669673,2719835
Tainan,22.998952,120.226100,1884284
Kaohsiung,22.626788,120.312617,2778992
"))

circleOnMap <- leaflet(data=cities) %>% 
  setView(lng = 121.081340, lat = 23.905183, zoom = 6) %>%
  addTiles() %>%
  addCircles(lng = ~lng, lat = ~lat, weight = 1, radius = ~sqrt(pop) * 30, popup = ~sprintf("%s</br>%s ppl",city,pop))
circleOnMap
```

指定兩組(對角)經緯度使用`addRectangles()`畫出長方形。

```{r}
rectangleOnMap <- leaflet() %>%
  addTiles() %>%
  addRectangles(
    lng1=121.531157, lat1=25.023037,
    lng2=121.545748, lat2=25.012381,
    fillColor = "transparent")
rectangleOnMap
```

#### JSON資料格式

使用`addGeoJSON()`與`addTopoJSON()`加入parsed(nested lists)與stringified(single-element character vector)GeoJSON資料。

```{r}
twTopoData <- readLines("C:/NTUTrainRL2/data/twTown1982.topo.json", warn=FALSE) %>%
  paste(collapse = "\n")

leaflet() %>%
  setView(lng = 121.081340, lat = 23.905183, zoom = 6) %>%
  addTiles() %>%
  addTopoJSON(twTopoData, weight = 2, color = "#444444", fill = FALSE)
```

#### 顏色

使用現成的GeoJSON檔案[countries](http://data.okfn.org/data/datasets/geo-boundaries-world-110m)來做示範。

```{r}
# 資料來源http://data.okfn.org/data/datasets/geo-boundaries-world-110m
install.packages("rgdal")#取得readORG function
library(rgdal)#取得readORG function
countries <- readOGR("C:/NTUTrainRL2/data/countries.geojson", "OGRGeoJSON")
```

使用連續型變數**人口(pop_est)**作為著色的根據，我們使用`colorNumeric()`並參照(COLOR BREWER 2.0)[http://colorbrewer2.org/]與來畫出我們的調色盤。

```{r}
numericPalette <- colorNumeric(palette="Greens", domain=countries$pop_est)
countriesPopMap <- leaflet(data=countries) %>%
  addProviderTiles("Stamen.TonerLite") %>%
  addPolygons(stroke = FALSE, smoothFactor = 0.2, fillOpacity = 1, color = ~numericPalette(pop_est)
  )
countriesPopMap
```

或者使用`colorQuantile()`。

```{r}
quantilePalette <- colorQuantile(palette="Greens", domain=countries$pop_est, n=7)
countriesPopMap <- leaflet(data=countries) %>%
  addProviderTiles("Stamen.TonerLite") %>%
  addPolygons(stroke = FALSE, smoothFactor = 0.2, fillOpacity = 1, color = ~quantilePalette(pop_est)
  )
countriesPopMap
```

使用類別型變數**大陸(continent)**與`colorFactor()`作為著色的根據。

```{r}
factorPalette <- colorFactor(topo.colors(7), countries$continent)
countriesContinentMap <- leaflet(data=countries) %>%
  addProviderTiles("Stamen.TonerLite") %>%
  addPolygons(stroke = FALSE, smoothFactor = 0.2, fillOpacity = 1, color = ~factorPalette(continent)
  )
countriesContinentMap
```

#### 圖例

利用`addLegend()`加入圖例。

```{r}
quantilePalette <- colorQuantile(palette="Greens", domain=countries$pop_est, n=5)
countriesPopMap <- leaflet(data=countries) %>%
  addProviderTiles("Stamen.TonerLite") %>%
  addPolygons(stroke = FALSE, smoothFactor = 0.2, fillOpacity = 1, color = ~quantilePalette(pop_est)
  ) %>%
  addLegend(position="bottomright", pal = quantilePalette, values = ~pop_est, opacity = 1, title="Population Quantile")
countriesPopMap
```

#### 圖層

使用`addLayersControl()`來製作控制面板。

```{r}
cities <- read.csv(textConnection("
city,lat,lng,pop
New Taipei,25.016028,121.462062,3966818
Taipei,25.033141,121.559886,2702315
Taichung,24.149360,120.669673,2719835
Tainan,22.998952,120.226100,1884284
Kaohsiung,22.626788,120.312617,2778992
"))

layeredMap <- leaflet(data=cities) %>% 
  setView(lng = 121.081340, lat = 23.905183, zoom = 6) %>%
  # tile groups
  addTiles(group = "OpenStreetMap") %>%
  addProviderTiles("Stamen.Toner", group = "Toner") %>%
  addProviderTiles("Stamen.TonerLite", group = "Toner Lite") %>%
  # Overlay groups
  addCircles(lng = ~lng, lat = ~lat, weight = 1, radius = ~sqrt(pop) * 30, popup = ~sprintf("%s</br>%s ppl",city,pop), group="Population") %>%
  # Layer controls
  addLayersControl(
    baseGroups = c("OpenStreetMap", "Toner", "Toner Lite"),
    overlayGroups = c("Population"),
    options = layersControlOptions(collapsed = FALSE)
  )
layeredMap
```

## Reference
* [Leaflet for R](https://rstudio.github.io/leaflet/)

&copy; Tony Yao-Jen Kuo 2015