# NTUTrainRL2_1
This is the lecture notes for NTU Train Course of R Project Lecture 2_1

## R Base Plotting System

不需要額外安裝套件就可以畫圖。

### 資料載入

```{r}
setwd("C:/NTUTrainRL2")
Sys.setlocale(category = "LC_ALL", locale = "cht")
accidentList <- readRDS('data/accidentList.rds')
colnames(accidentList) <- c("醫院所在縣市別", "醫院別", "性別", "國籍別", "年齡", "醫療檢傷", "救護檢傷")
summary(accidentList)
accidentList <- accidentList[accidentList$年齡!=101,]
```

### 長條圖bar plot

以圖形高度代表資料量的統計圖形，主要用來處理離散型資料。

```{r}
par(mfrow=c(3,2))
barPlots <- function(){
  variables <- names(accidentList[, c(-2, -5)])
  for (name in variables){
    barplot(table(accidentList[ ,name]), main=paste("依",name), ylab="人數")
  }
}
barPlots()
barplot(table(accidentList$醫院別), main="依醫院別", ylab="人數", las=2)
```

### 直方圖histogram

觀察連續型資料的分布。

```{r}
par(mfrow=c(1,1))
hist(na.omit(accidentList$年齡), xlab="年齡", ylab="密度",  main="依年齡", breaks=15, freq=FALSE, ylim=c(0, 0.12), col="skyblue")
rug(jitter(accidentList$年齡))#在X軸上顯示資料密度
lines(density(accidentList$年齡, na.rm=TRUE), col="red", lwd=2)#hist的freq要設為false才看得到
```

### 盒鬚圖boxplot

顯示數據分布情況包含最大值、最小值、中位數、下四分位數及上四分位數。

```{r}
par(mfrow=c(3,2))
boxPlots <- function(){
  variables <- names(accidentList[, c(-2, -5)])
  for (name in variables){
    boxplot(年齡 ~ accidentList[ ,name], data=accidentList, main=paste('年齡依',name))
  }
}
boxPlots()
```

### 點圖dot plot

單純的散佈圖形。

```{r}
accidentListKaohsiung <- accidentList[accidentList$醫院所在縣市別=='高雄市',]
dotchart(accidentListKaohsiung$年齡,labels=row.names(accidentListKaohsiung),cex=.7)
```

### 散佈圖scatter plot

* 將可能相關的兩組連續型變數畫在坐標圖上，檢驗成對的資料之間是否有相關性

* 前面例子使用的八仙傷亡名單資料集中只有一個連續型變數:年齡，無法示範散佈圖，所以我們要使用另外一個資料集。

```{r}

```

### 線圖line graph

```{r}

```

### 圓餅pie chart

身為朋友，朋友不應該告訴朋友要畫圓餅圖。

```{r}

```

## Reference
* R in Action, Robert I. Kabacoff
* R Graphics Cookbook

&copy; Tony Yao-Jen Kuo 2015