# NTUTrainRL2_2
This is the lecture notes for NTU Train Course of R Project Lecture 2_2

## ggplot2

ggplot2是R最熱門的畫圖套件!

```{r}
install.packages("ggplot2")
library(ggplot2)
```

### 資料載入

```{r}
setwd("C:/NTUTrainRL2")
Sys.setlocale(category = "LC_ALL", locale = "cht")
accidentList <- readRDS('data/accidentList.rds')
colnames(accidentList) <- c("醫院所在縣市別", "醫院別", "性別", "國籍別", "年齡", "醫療檢傷", "救護檢傷")
summary(accidentList)#看到一筆101歲的極端值，好像不太對
accidentListNew <- subset(accidentList, 年齡!=101 | is.na(年齡))#使用一下subset()函數!
```

### 長條圖bar plot

以圖形高度代表資料量的統計圖形，主要用來處理離散型資料。

```{r}
library(grid)
p1 <- ggplot(accidentListNew, aes(x=醫院所在縣市別)) + geom_bar(fill="lightblue", colour="black")+ylab("人數")+ggtitle("依醫院所在縣市別")
p2 <- ggplot(accidentListNew, aes(x=性別)) + geom_bar(fill="lightblue", colour="black")+ylab("人數")+ggtitle("依性別")
p3 <- ggplot(accidentListNew, aes(x=國籍別)) + geom_bar(fill="lightblue", colour="black")+ylab("人數")+ggtitle("依國籍別")
p4 <- ggplot(accidentListNew, aes(x=醫療檢傷)) + geom_bar(fill="lightblue", colour="black")+ylab("人數")+ggtitle("依醫療檢傷別")
p5 <- ggplot(accidentListNew, aes(x=救護檢傷)) + geom_bar(fill="lightblue", colour="black")+ylab("人數")+ggtitle("依救護檢傷別")
p6 <- ggplot(accidentListNew, aes(x=醫院別)) + geom_bar(fill="lightblue", colour="black")+ylab("人數")+ggtitle("依醫院別")+theme(axis.text.x = element_text(angle = 90, hjust = 1))
library(gridExtra)
grid.arrange(p1, p2, p3, p4, p5, p6, ncol = 2)
```

### 直方圖histogram

觀察連續型資料的分布。

```{r}
ggplot(accidentListNew, aes(x=年齡))+geom_histogram(binwidth=3, fill="lightblue", colour="black")+ggtitle("八仙傷亡年齡直方圖")+ylab("頻率")
```

### 盒鬚圖boxplot

顯示數據分布情況包含最大值、最小值、中位數、下四分位數及上四分位數。

```{r}
p1 <- ggplot(accidentListNew, aes(x=醫院所在縣市別, y=年齡)) + geom_boxplot()+ggtitle("年齡依醫院所在縣市別")
p2 <- ggplot(accidentListNew, aes(x=性別, y=年齡)) + geom_boxplot()+ggtitle("年齡依性別")
p3 <- ggplot(accidentListNew, aes(x=國籍別, y=年齡)) + geom_boxplot()+ggtitle("年齡依國籍別")
p4 <- ggplot(accidentListNew, aes(x=醫療檢傷, y=年齡)) + geom_boxplot()+ggtitle("年齡依醫療檢傷別")
p5 <- ggplot(accidentListNew, aes(x=救護檢傷, y=年齡)) + geom_boxplot()+ggtitle("年齡依救護檢傷別")
grid.arrange(p1, p2, p3, p4, p5, ncol = 2)
```

### 點圖dot plot

單純的散佈圖形。

```{r}
accidentListShort <- accidentListNew[accidentListNew$醫院所在縣市別=='桃園市' & !is.na(accidentListNew$年齡), ]
accidentListShortOrder <- accidentListShort[order(accidentListShort$年齡), ]
ggplot(accidentListShortOrder, aes(x = 年齡, y=reorder(row.names(accidentListShortOrder), 年齡))) + geom_point(size=3)+ylab("編號")+ggtitle("點圖依年齡")
```

### 圓餅pie chart

圓餅圖是呈現組成比例的圖形。

```{r}
slices <- as.vector(table(accidentListNew$醫療檢傷))#把table轉為向量
labels <- names(table(accidentListNew$醫療檢傷))
percentage <- round(slices/sum(slices), 3)
ymax <- cumsum(percentage)
ymin <- c(0, head(ymax, n=-1))
donutData <- data.frame(labels, percentage, ymax, ymin)
ggplot(donutData) + geom_rect(aes(fill=labels, ymax=ymax, ymin=ymin, xmax=4, xmin=3)) + coord_polar(theta="y") + xlim(c(0, 4))
```

### 散佈圖scatter plot

* 將可能相關的兩組連續型變數畫在坐標圖上，檢驗成對的資料之間是否有相關性

* 前面例子使用的八仙傷亡名單資料集中只有一個連續型變數:年齡，無法示範散佈圖，所以我們要使用另外一個資料集

```{r}
#From 1999 to 2009, US Dept. of Energy and Centers of Disease Control & Prevention
usCrudeOilFromNorway <- c(96, 110, 103, 127, 60, 54, 43, 36, 20, 11, 22)
driverKilledInCollisionWithRailwayTrain <- c(76, 74, 76, 87, 66, 59, 63, 60, 55, 52, 46)
plot(usCrudeOilFromNorway, driverKilledInCollisionWithRailwayTrain, main="Oil Import vs. Railway Kills", xlab="US Crude Oil Imported From Norway(in million barrels per year)", ylab="Driver Killed in Collision With Railway Train(in people per year)", pch=18, col="darkgreen", bg="darkgreen")
abline(lm(driverKilledInCollisionWithRailwayTrain~usCrudeOilFromNorway), col="red", lwd=2) #add regression line
correlation <- round(cor(usCrudeOilFromNorway, driverKilledInCollisionWithRailwayTrain), 4)*100
text(85, 65, paste("Correlation: ",correlation, "%", sep=""))
```

### 線圖line graph

* 線圖其實就是散佈圖的延伸(plot+lines)

```{r}
year <- c(1996, 1997,	1998,	1999,	2000,	2001,	2002,	2003,	2004,	2005,	2006,	2007,	2008,	2009,	2010,	2011,	2012,	2013,	2014)
salaryReal <- c(42520, 44195, 44798, 46040, 46605, 46716, 46330, 47058, 46989, 46447, 46521, 46650, 45038, 43193, 44989, 45508, 44726, 44446, 45494)
plot(year, salaryReal, type="l", main=paste(" 歷年工業及服務業受僱員工以100年價格衡量之實質薪資"), sub=paste("資料來源: 行政院主計總處","\n","https://www.dgbas.gov.tw/public/Attachment/5225164112198I9Y1K.pdf"),  lwd=1, xlab="", ylab="")
points(year[1:4], salaryReal[1:4], col="blue", bg="blue", pch=15)
points(year[5:12], salaryReal[5:12], col="darkgreen", bg="darkgreen", pch=16)
points(year[13:length(year)], salaryReal[13:length(salaryReal)], col="blue", bg="blue", pch=17)
legend("bottomright", pch=c(15, 16, 17), col=c("blue", "darkgreen", "blue"), c("李登輝", "陳水扁", "馬英九"), bty="o",  box.col="black", cex=.8)
```

## Reference
* R in Action, Robert I. Kabacoff
* R Graphics Cookbook, Winston Chang
* ggplot2 Essentials, Donato Teutonico

&copy; Tony Yao-Jen Kuo 2015